臺中高等行政法院裁定
                                       110年度聲字第11號
聲  請  人  許人信                                      

上列聲請人因耕地三七五租約事件（本院110年度訴字第248號）
，聲請交付法庭錄音光碟，本院裁定如下：
　　主  文
聲請駁回。
聲請訴訟費用由聲請人負擔。
　　理　由
一、按民國104年7月1日修正公布施行之法院組織法第90條之1第
    1項規定：「當事人及依法得聲請閱覽卷宗之人，因主張或
    維護其法律上利益，得於開庭翌日起至裁判確定後6個月內
    ，繳納費用聲請法院許可交付法庭錄音或錄影內容。……」第
    90條之3規定：「前3條所定法庭之錄音、錄影及其利用保存
    等相關事項之辦法，由司法院定之。」司法院依前揭條文規
    定之授權，於105年5月23日修正發布之法庭錄音錄影及其利
    用保存辦法（下稱法庭錄音辦法）第8條第1、2項規定：「
    （第1項）當事人及依法得聲請閱覽卷宗之人，因主張或維
    護其法律上利益，聲請交付法庭錄音或錄影內容時，應敘明
    理由，由法院為許可與否之裁定。（第2項）法院受理前項
    聲請，如認符合聲請人要件，並在聲請期間內提出，且就所
    主張或維護法律上之利益已敘明者，除法令另有排除規定外
    ，應予許可。」參諸法院組織法第90條之1之立法理由：「…
    …二、法庭錄音或錄影內容為訴訟資料之一部分，為提升司
    法品質，增進司法效能，並參考行政程序法第46條第1項但
    書規定，允宜賦予當事人及依法得聲請閱覽卷宗之人，因主
    張或維護其法律上利益，得於開庭後相當期間內，繳納費用
    聲請法院許可交付法庭錄音或錄影內容，以維其訴訟權益；
    又為使訴訟資源合理有效運用，避免訴訟資料長期處於不確
    定而影響裁判安定性，爰於第1項前段明定上開聲請權人得
    於開庭翌日起至裁判確定後6個月內為之。……。三、法庭錄
    音或錄影內容載有在庭陳述人員之錄音或錄影資訊，涉及他
    人個資，為兼顧法庭公開與保護個人資訊之衡平性，避免法
    庭錄音或錄影內容遭人惡意使用（例如：提供娛樂之用，或
    上網供不特定人點閱收聽），仍應由法院審酌其聲請是否具
    有法律上利益而為許可與否之決定。」是以，得聲請交付法
    庭錄音或錄影內容光碟者，以當事人及依法得聲請閱覽卷宗
    之人為限，除受自開庭翌日起至裁判確定後6個月之時間限
    制外，並應敘明「因主張或維護其法律上利益」之理由，由
    法院就具體個案審酌該聲請是否具有法律上利益，及有無因
    主張或維護法律上利益之必要性，而為許可與否之裁定。
二、本件聲請人聲請交付本院110年度訴字第248號訴訟事件110
    年11月23日庭期之法庭錄音光碟，惟於聲請狀內僅稱為確認
    陳述及筆錄內容有無錯誤或遺漏，維護筆錄完整性及正確性
    ，及作為補充理由使用等語，並未具體敘明有何程序違背或
    法院筆錄疏漏，必須藉由法庭錄音光碟之交付，以主張或維
    護其法律上利益之理由；且其經本院以110年12月20日110年
    度聲字第11號裁定通知補正，迄今仍未說明有何「因主張或
    維護其法律上利益」必要之理由，此有本院裁定、送達證書
    、行政訴訟案件查詢單等件在卷（參見本院卷第21-25頁）
    可稽。依前揭規定及說明，本件聲請難認具有法律上利益，
    與法庭錄音辦法第8條第1項所定要件不符，應予駁回，爰裁
    定如主文。
三、依行政訴訟法第104條、民事訴訟法第95條、第78條，裁定
    如主文。
中　　華　　民　　國　　111 　年　　1 　　月　　20　　日
                  臺中高等行政法院第二庭 
                          審判長法  官　劉  錫  賢
                                法  官  莊  金  昌
                                法  官  楊  蕙  芬
以上正本證明與原本無異。
如不服本裁定，應於裁定送達後10日內以書狀敘明理由，經本院
向最高行政法院提起抗告（須依對造人數附具繕本）。
中　　華　　民　　國　　111 　年　　1 　月　　20　　日　　                               書記官  蔡  逸  媚